R 코드와 함께 사용
========================

콘텐츠는 크게 두 가지로 나눌 수 있는데 하나는 마크다운으로 쓰여진 부분이고,
다른 하나는 다음과 같은 R 코드다.

```{r}
summary(cars)
```

You cant also embed plots, for example :

```{r fig.width=7,fig.hegith=6}
plot(cars)
```

인라인 청크
------------

안리안 청크는 `r 1+1` 로 쓴다.

코드를 실행 시킬지 여부를 결정
----------------------------

코드만 보이기
```{r eval=FALSE}

a<-rnorm(1000)
hist(a,col='orange')
```
결과로 보이기
```{r eval=TRUE}

a<-rnorm(1000)
hist(a,col='orange')
```

원하는 코드만 실행하기

```{r nomalids, fig.width=7,fig.height=5,chche=TRUE}
eval=c(1,3)
a<-rnorm(1000)
mean(a)
hist(a,col='orange')
```

옵션 익히기
===========

R 실행에만 필요해 이후의 파일에는 포함가 없는 경우에 사용하는 옵션.
include로 결정한다. 전체 문서의 디폴트를 설정하는 코드
```{r settings, include=FALSE}
library(ggplot2)
```

```{r,fig.width=7,fig.height=5}
a<- rnorm(1000)
df<-as.data.frame(a)
ggplot(df,aes(a))+geom_histogram(fill='orange',bindwidth=0.3)
```

옵션 익히기 2
-------------

코드 청크가 지신이 가지고 있는 소스코드를 출력으로 할지 여부를 제어할 수 있다.
이것은 echo 옵션으로 TRUE 나 FALSE 혹은 숫자 값을 정할 수 있다.
디폴트는 TRUE다. echo=TRUE 면 출력하고 FALSE 는 출력하지 않는다.
숫자 값은 코드의 일부만 출력 할 때 사용한다. 예를 들어 echo=1:3 이면 1에서 3번 줄까지를 echo=-2는
2번 줄을 제외하라는 의미이다. echo=(1,3)은 1번과 3번줄을 출력 하라는 의미이다.
```{r setting, include=FALSE}
library(ggplot2)
```
다음과 같이 히스토그램 그린다.
```{r normaldis, echo=FALSE}
p<-ggplot(as.data.frame(a),aes(a))
p<-p+geom_histogram(binwidth=0.2,fill='orange')
p<-p+theme_bw()
p
```

옵션 익히기
============

코드 청크가 어떤 조건에 맞을 때만 실행 되도록 할 수 있다.
처음 코드는 일종의 조절자 역할을 한다.
세번째 코드 청크에서는 ! 연산자를 사용해 부정하고 있다.

```{r}
dothis<-TRUE
```

참 이므로 결과로 실행
```{r eval=dothis}
head(iris)
hist(iris$Sepal.Length)
```

거짓 이므로 코드만 보임

```{r eval= !dothis}
head(iris)
hist(iris$Spal.Length)
```

옵션 익히기3
===============

tidy 옵션은 코드를 정리한다.
다음은 TRUE 결과이다.

```{r codeco, tidy=TRUE}
a<-sample(1:10,10,replace=TRUE)
f<-function(x){m<-mean(x);s<-sd(x);v<-var(x)
return(list(mean=m,sd=s,var=v))}

a
f(a)
```

@다음은 'prompt=TRUE, tidy=FALSE'로 주었다. @
```{r prompt=TRUE, comment=NA,tidy=FALSE}
a<-sample(1:10,10,replace=TRUE)
f<-function(x){m<-mean(x);s<-sd(x);v<-var(x)
return(list(mean=m,sd=s,var=v))}
a
f(a)
```

```{r,include=FALSE}
libaray(knitr)
```

결과 텍스트를 보낼 방법 결정하기: results
=======================================

```{r}
kable(head(iris))
```

```{r result='asis'}
kable(head(iris))
```
